【裁判字號】    92,訴,1253
【裁判日期】    920804
【裁判案由】    毒品危害防制條例
【裁判全文】
臺灣臺中地方法院刑事判決                        九十二年度訴字第一二五三號
    公  訴  人  臺灣臺中地方法院檢察署檢察官
    被      告  甲○○
右列被告因毒品危害防制條例案件，經檢察官提起公訴（九十二年度毒偵字第七五五
號），本院判決如左：
    主  文
甲○○施用第一級毒品，累犯，處有期徒刑柒月；又施用第二級毒品，累犯，處有期
徒刑肆月。應執行有期徒刑拾月。
    事  實
一、甲○○前曾於民國八十八年六月十二日，因違反毒品危害防制條例案件（持有第
    二級毒品），經本院判處有期徒刑三月確定，並於八十八年七月十七日經易科罰
    金執行完畢；另因施用第二級毒品案件，經本院先後裁定送臺灣臺中看守所附設
    勒戒所觀察、勒戒後，均認無繼續施用毒品之傾向，而由臺灣臺中地方法院檢察
    署檢察官，各於八十八年二月二日、九十年六月十二日以八十八年度偵字第二八
    三八號案件、九十年度毒偵字第一六九四、一九七一號案件為不起訴處分確定，
    猶不知警惕，詎甲○○竟另基於施用第一級毒品海洛因之犯意，於九十一年九月
    十日，在臺中縣太平市境內其某不詳姓名之男性友人之不詳門牌號碼家中，以將
    少許第一級毒品海洛因粉末羼入香煙內，再點火施用之方式，施用第一級毒品海
    洛因一次。又另基於施用第二級毒品安非他命之犯意，於九十一年九月十日，亦
    在臺中縣太平市境內其某不詳姓名之男性友人之不詳門牌號碼家中，以將少許第
    二級毒品安非他命置放於玻璃球內以火燒烤使成煙霧再吸其煙霧之方式，施用第
    二級毒品安非他命一次。嗣於九十一年九月十三日下午四時四十分許，經警持本
    院所核發之搜索票前往臺中縣太平市○○路○段三六二巷二十號之一、三樓執行
    搜索後，經採其尿液送請檢驗後，結果甲○○之尿液中確呈甲基安非他命及嗎啡
    陽性反應，始查知上情（另經本院於九十二年三月二十八日以九十二年度毒聲字
    第八五六號裁定令入戒治處所，施以強制戒治壹年）。
二、案經臺中縣警察局烏日分局報請臺灣臺中地方法院檢察署檢察官偵查起訴。
    理  由
一、右揭事實，業據被告甲○○於本院審理時坦承不諱，而被告於九十一年九月十三
    日下午六時四十三分經警採其尿液送請鑑驗，其結果確呈甲基安非他命及嗎啡陽
    性反應，有臺中縣衛生局九十一年十月二日檢驗尿水報告書影本一紙附卷可參，
    則被告就其有施用第一、二級毒品海洛因及安非他命各一次之自白核與事實相符
    ，均堪予採信；另被告前曾因施用第二級毒品案件，經本院先後裁定送臺灣臺中
    看守所附設勒戒處所觀察、勒戒後，均認無繼續施用毒品之傾向，而由臺灣臺中
    地方法院檢察署檢察官，各於八十八年二月二日、九十年六月十二日以八十八年
    度偵字第二八三八號案件、九十年度毒偵字第一六九四、一九七一號案件為不起
    訴處分確定等情，復有臺灣臺中地方法院檢察署刑案資料查註紀錄表一份在卷可
    按，是以被告本次再犯施用第一、二級毒品係屬三犯無訛，本件事證明確，被告
    犯行均洵堪認定。
二、按海洛因係毒品危害防制條例所定之第一級毒品，而安非他命則係同條例所稱之
    第二級毒品，均不得非法施用。被告三犯施用第一、二級毒品海洛因及安非他命
    之行為，核係犯毒品危害防制條例第十條第一項之施用第一級毒品罪及同條第二
    項之施用第二級毒品罪。查被告為供施用第一級毒品海洛因及第二級毒品安非他
    命，而持有各該級毒品之低度行為，應各為施用之高度行為所吸收，均不另論罪
    。又本件公訴人於起訴書證據並所犯法條欄中雖記載被告施用第一、二級毒品之
    行為各有多次，顯係基於概括犯意為之，各為連續犯，並請求本院依法加重其刑
    ，惟對照起訴書之犯罪事實欄（僅認定被告係基於施用第一、二級毒品之犯意，
    施用第一、二級毒品各一次）及偵查卷宗（被告於警訊中否認施用毒品，偵查中
    則未到庭）之內容，可知公訴人於起訴書證據並所犯法條欄中所記載被告施用第
    一、二級毒品之行為各有多次，顯係基於概括犯意為之，各為連續犯部分，應係
    誤載無訛，併此敘明。再查被告所犯上開二罪，犯意各別，罪質互殊，應予分論
    併罰。末查被告前曾於八十八年六月十二日，因違反毒品危害防制條例案件（持
    有第二級毒品），經本院判處有期徒刑三月確定，並於八十八年七月十七日經易
    科罰金執行完畢，有臺灣高等法院被告全國前案紀錄表及臺灣臺中地方法院檢察
    署刑案資料查註紀錄表各一份附卷可稽，被告前受有期徒刑執行完畢，於五年以
    內再犯本件有期徒刑以上之二罪，為累犯，均應依刑法第四十七條規定加重其刑
    。爰審酌被告之素行（曾二次施用毒品遭查獲經送觀察、勒戒，均未戒斷）、施
    用毒品係戕害自身健康、施用第一、二級毒品之次數、犯罪之動機、目的、所生
    危害及犯後坦承犯行態度尚屬良好等一切情狀，分別量處如主文所示之刑，並定
    其應執行之刑，以示懲儆。
據上論斷，應依刑事訴訟法第二百九十九條第一項前段，毒品危害防制條例第十條第
一項、第二項、第二十條第三項前段，刑法第十一條前段、第四十七條、第五十一條
第五款，判決如主文。
本案經檢察官林樹蘭到庭執行職務。
中      華      民      國      九十二      年      八      月    四    日
                                    臺灣臺中地方法院刑事第六庭
                                        法  官  許  旭  聖
右正本證明與原本無異。
如不服本判決，應於判決送達後十日內向本院提出上訴狀（須附繕本），上訴於
臺灣高等法院臺中分院。
                                        書記官
中      華      民      國      九十二      年      八      月    四    日
附錄本案論罪科刑法條：
毒品危害防制條例第十條第一項：施用第一級毒品者，處六月以上五年以下有期徒刑
                              。
                      第二項：施用第二級毒品者，處三年以下有期徒刑。


司法院資訊處製作；財團法人民間司法改革基金會備份。
